# 审计质量保证措施

提问人：ftrelhkt33 时间：2011-12-12 13:29:38
会计报表审计质量保证措施有哪些？

回答人：chenyiwei
主要就是《中国注册会计师审计准则第 1121 号——对财务报表审计实施的质量控制（ 2010 年 11 月 1 日修订）》和《质量控制准则第5101 号——会计师事务所对执行财务报表审计和审阅、其他鉴证和相关服务业务实施的质量控制（ 2010 年 11 月 1 日修订）》规定的质量控制程序。需要注意的是质量控制是一个系统工程。